臺灣高等法院高雄分院刑事裁定　　　　　110年度抗字第374號
抗　告　人
即受 刑 人　翁林煇



上列抗告人因聲請定其應執行刑案件，不服臺灣橋頭地方法院中
華民國110 年9 月6 日裁定（110 年度聲字第925 號），提起抗
告，本院裁定如下：
    主  文
抗告駁回。
    理  由
一、抗告意旨略以：抗告人即受刑人翁林煇（下稱抗告人）所犯
    附表共13罪，經原審定刑5 年6 月在案，然該13罪均是抗告
    人於民國105 年10至11月之密接時間所為，屬擔任集團車手
    之同一類型犯罪，抗告人於行為時剛滿20歲，年少識淺，一
    時糊塗，現已深切悔悟，之前已與部分被害人達成和解，並
    曾受法院諭知緩刑，且於停止羈押後有正當工作，努力賺錢
    撫養母親、祖母及賠償被害人。又一般同類型之詐欺車手犯
    罪，於同案併審判決時，所酌定（減）之執行刑幅度較大，
    已可達矯正受刑人；倘分開起訴、判決，導致日後定刑時之
    酌減幅度較小，將使受刑人應執行之刑度取決於訴訟上偶然
    因素，實非妥適。基上，請法院衡酌刑罰之邊際效應隨刑期
    而遞減，惟受刑人所生痛苦則隨刑期遞增，為使抗告人能早
    日復歸社會、家庭，請參酌他院之定刑（見本院卷第10頁）
    ，另裁定較輕之執行刑云云。
二、按數罪併罰之定應執行之刑，係出於刑罰經濟與責罰相當之
    考量，並非予以犯罪行為人或受刑人不當之利益，為一種特
    別的量刑過程，相較於刑法第57條所定科刑時應審酌之事項
    係對一般犯罪行為之裁量，定應執行刑之宣告，乃對犯罪行
    為人本身及所犯各罪之總檢視，除應考量行為人所犯數罪反
    應出之人格特性，並應權衡審酌行為人之責任與整體刑法目
    的及相關刑事政策，在量刑權之法律拘束性原則下，依刑法
    第51條第5 款之規定，採限制加重原則，以宣告各刑中之最
    長期為下限，各刑合併之刑期為上限，但最長不得逾30年，
    資為量刑自由裁量權之外部界限，並應受法秩序理念規範之
    比例原則、平等原則、責罰相當原則、重複評價禁止原則等
    自由裁量權之內部抽象價值要求界限之支配，使以輕重得宜
    罰當其責，俾符合法律授與裁量權之目的，以區別數罪併罰
    與單純數罪之不同，兼顧刑罰衡平原則。個案之裁量判斷，
    除非有全然喪失權衡意義或其裁量行使顯然有違比例、平等
    諸原則之裁量權濫用之情形，否則縱屬犯罪類型雷同，仍不
    得將不同案件裁量之行使比附援引為本案之量刑輕重比較，
    以視為判斷法官本於依法獨立審判之授權所為之量刑裁奪有
    否裁量濫用之情事。此與所謂相同事務應為相同處理，始符
    合比例原則與平等原則之概念，迥然有別。又法院定執行刑
    時，茍無違法律之內、外部界限，其應酌量減輕之幅度為何
    ，實乃裁量權合法行使之範疇，自不得遽指違法。
三、經查：
㈠、抗告人犯附表所示13罪，分別經附表所載各法院先後判處如
    附表所示之刑確定在案，且各罪均為裁判確定前所犯，有臺
    灣高等法院被告（抗告人）前案紀錄表及各該刑事判決書等
    資料在卷可稽，茲檢察官聲請定其應執行刑，經審核認聲請
    為正當，應予准許。又附表編號1 至8 所示8 罪曾經臺灣高
    等法院臺南分院以108 年度聲字第804 號裁定應執行4 年確
    定（按：編號3 至8 曾定刑3 年，嗣編號2 至8 曾定刑3 年
    6 月）、附表編號9 至10所示2 罪曾經臺灣新北地方法院以
    106 年度原訴字第38號定刑1 年6 月確定、附表編號11至13
    所示3 罪曾經原審法院以108 年度訴字第313 號定刑2 年確
    定，此有抗告人前案紀錄表在卷可參，是本件所定抗告人之
    應執行刑，除不得逾越法律之外部界限（附表13罪宣告刑總
    和為有期徒刑14年6 月，但依法不得逾30年），亦應受內部
    界限之拘束（即不得重於附表編號1 至8 、9 至10、11至13
    原所定應執行刑之總和7 年6 月《即有期徒刑4 年＋1 年6
    月＋2 年＝7 年6 月》）。據此，原審綜合上情，審酌抗告
    人所犯附表各罪均為詐欺罪，犯罪情節、手法模式類似，且
    犯罪時間集中於105 年（原裁定誤載108 年）10月7 日至同
    年11月29日間，另抗告人所犯各罪均係在加入綽號「土豆」
    、「七分袖」等人所組成詐欺集團後陸續所為，衡諸抗告人
    個人之應刑罰性與其所犯合計13罪對於社會之整體危害程度
    ，刑罰手段之相當性等一切情狀，酌定其應執行刑5 年6 月
    ，經核符合法律授與裁量權之目的，並未違反法律所規定之
    內部界限，且未悖於定執行刑之恤刑目的，抗告人並無受不
    利益之情形。
㈡、再者，抗告人於附表所載時間內一再犯罪，嚴重侵害各該被
    害人等之財產法益，顯然未能尊重他人之財產權，且於該時
    間內接二連三犯罪，危害社會治安之情節甚鉅，足以彰顯其
    反社會人格，於定執行刑時本不宜從輕。況抗告人如附表編
    號3 至8 所示6 罪曾定刑3 年，後來編號2 至8 所示7 罪又
    定刑3 年6 月，嗣編號1 至8 所示8 罪再定刑4 年確定；附
    表編號9 至10所示2 罪亦曾定刑1 年6 月確定；另附表編號
    11至13所示3 罪則曾定刑2 年確定，足見上開各罪於之前定
    刑時，法院已考量抗告人整體犯罪過程之各罪關係，給予相
    當幅度之刑期寬減（至抗告人所述之前與部分被害人和解部
    分，業經該案即附表編號1 之罪於量刑時予以審酌，參見卷
    附該案判決書），抗告人所犯之數罪，多數已曾因定刑而享
    有刑期減之優惠，自難僅以原裁定之定刑折讓幅度未如「
    他案」，即認本件所定刑期不當。又抗告人先後所犯附表各
    罪，侵害不同法益，致所犯各罪未能在同一訴訟程序中偵查
    、審結及定應執行刑，且依抗告人所述及卷存事證，並未發
    現司法機關有刻意影響其權益之情形，抗告人以其所犯各罪
    之時間相近，指摘原審所定之執行刑過重，認有違公平、比
    例原則云云，顯係對於原審定執行刑裁量權之適法行使，任
    意指摘，並無理由。至他案（院）之量刑、或被告所犯各罪
    中之部分案件曾定之執行刑折讓幅度、比例，因個案情節不
    同，並無相互拘束之效力，難以比附援引，作為原裁定是否
    適法之判斷基準，是原審未援引抗告人所舉之他案（院）酌
    定執行刑之比例，作為本件定執行刑之折讓標準，依法並無
    不合。
㈢、至抗告人就附表所犯各罪之定刑意見，已於抗告狀內載述甚
    詳（見本院卷第9 至10頁），應顯無另予其到庭陳述意見之
    必要，併為敘明。
四、綜上所述，抗告人提起抗告，指摘原裁定不當，為無理由，
    應予駁回。
據上論結，應依刑事訴訟法第412 條，裁定如主文。
中    華    民    國   110    年    10    月    20    日
                  刑事第五庭    審判長法  官  簡志瑩
                                      法  官  陳美燕
                                      法  官  唐照明
以上正本證明與原本無異。
如不服本裁定應於送達後5日內向本院提出抗告狀。
中    華    民    國   110    年    10    月    20    日
                                      書記官  梁雅華
 
┌────────────────────────────────────────────────┐
│附表：                                                                                          │
├─┬──┬──────┬────┬───────────┬──────────┬────────┤
│編│罪名│  宣告刑    │犯罪日期│      最後事實審      │      確定判決      │                │
│號│    │            │        ├──────┬────┼─────┬────┤    備註        │
│  │    │            │        │法院、案號  │判決日期│法院、案號│確定日期│                │
├─┼──┼──────┼────┼──────┼────┼─────┼────┼────────┤
│1 │詐欺│有期徒刑1年2│105年10 │臺灣高雄地方│106年11 │同左      │106年12 │（1）編號1～8經 │
│  │    │月。緩刑3年 │月13日  │法院106年度 │月10日  │          │月12日  │臺灣高等法院臺南│
│  │    │。（緩刑業經│        │審原訴字第6 │        │          │        │分院108年度聲字 │
│  │    │臺灣新竹地方│        │號          │        │          │        │第804號裁定應執 │
│  │    │法院107年撤 │        │            │        │          │        │行有期徒刑4年   │
│  │    │緩字第156號 │        │            │        │          │        │（2）編號2～8經 │
│  │    │裁定撤銷）  │        │            │        │          │        │臺灣高等法院臺南│
├─┼──┼──────┼────┼──────┼────┼─────┼────┤分院108年度聲字 │
│2 │詐欺│有期徒刑1年2│105年10 │本院107 年度│107年5月│同左      │107年6月│第282號裁定應執 │
│  │    │月。        │月24日  │上訴字第191 │3日     │          │1日     │行有期徒刑3年6月│
│  │    │            │        │號          │        │          │        │（3）編號3～8經 │
│  │    │            │        │            │        │          │        │原判決定應執行有│
├─┼──┼──────┼────┼──────┼────┼─────┼────┤期徒刑3年       │
│3 │詐欺│有期徒刑1年2│105年10 │臺灣高等法院│107年11 │同左      │107年12 │                │
│  │    │月。        │月07日  │臺南分院107 │月15日  │          │月19日  │                │
│  │    │            │        │年度上訴字第│        │          │        │                │
│  │    │            │        │769號       │        │          │        │                │
├─┼──┼──────┼────┤            │        │          │        │                │
│4 │詐欺│有期徒刑1年2│105年10 │            │        │          │        │                │
│  │    │月。        │月18日  │            │        │          │        │                │
├─┼──┼──────┼────┤            │        │          │        │                │
│5 │詐欺│有期徒刑1年2│105年11 │            │        │          │        │                │
│  │    │月。        │月04日  │            │        │          │        │                │
├─┼──┼──────┼────┤            │        │          │        │                │
│6 │詐欺│有期徒刑1年2│105年11 │            │        │          │        │                │
│  │    │月。        │月29日  │            │        │          │        │                │
├─┼──┼──────┼────┤            │        │          │        │                │
│7 │詐欺│有期徒刑1年2│105年11 │            │        │          │        │                │
│  │    │月。        │月29日  │            │        │          │        │                │
├─┼──┼──────┼────┤            │        │          │        │                │
│8 │詐欺│有期徒刑1年2│105年11 │            │        │          │        │                │
│  │    │月。        │月29日  │            │        │          │        │                │
├─┼──┼──────┼────┼──────┼────┼─────┼────┼────────┤
│9 │詐欺│有期徒刑1年2│105年11 │臺灣新北地方│107年07 │同左      │107年9月│編號9～10經原判 │
│  │    │月。        │月22日  │法院106年度 │月31日  │          │4日     │決定應執行有期徒│
│  │    │            │        │原訴字第38號│        │          │        │刑1年6月        │
├─┼──┼──────┼────┤            │        │          │        │                │
│10│詐欺│有期徒刑1年 │105年11 │            │        │          │        │                │
│  │    │。          │月24日  │            │        │          │        │                │
├─┼──┼──────┼────┼──────┼────┼─────┼────┼────────┤
│11│詐欺│有期徒刑1年4│105年10 │原審法院108 │110年03 │同左      │110年5月│編號11～13經原判│
│  │    │月。        │月24日  │年度訴字第  │月31日  │          │6日     │決定應執行有期徒│
│  │    │            │        │313 號      │        │          │        │刑2年           │
├─┼──┼──────┼────┤            │        │          │        │                │
│12│詐欺│有期徒刑10月│105年10 │            │        │          │        │                │
│  │    │。          │月25日  │            │        │          │        │                │
├─┼──┼──────┼────┤            │        │          │        │                │
│13│詐欺│有期徒刑10月│105年10 │            │        │          │        │                │
│  │    │。          │月31日  │            │        │          │        │                │
└─┴──┴──────┴────┴──────┴────┴─────┴────┴────────┘